【裁判字號】    89,易緝,376
【裁判日期】    890707
【裁判案由】    常業賭博
【裁判全文】
台灣台中地方法院刑事判決                        八十九年度易緝字第三七六號
    公  訴  人  臺灣台中地方法院檢察署檢察官
    被      告  甲○○
    選任辯護人  陳益軒
右列被告因賭博案件，經檢察官聲請簡易判決處刑（八十八年度偵字第八三三六號）
，並經本院台中簡易庭移由本院刑事庭依通常程序審理，本院判決如左：
    主  文
甲○○共同以賭博為常業，處有期徒刑肆月，併科罰金伍仟元，有期徒刑如易科罰金
，罰金如易服勞役，均以參佰元折算壹日；緩刑貳年。電動賭博機具伍拾伍台、新台
幣貳萬肆仟肆佰元、寄分卡壹佰玖拾伍張，均沒收。
    事  實
一、甲○○未曾受有期徒刑以上刑之宣告，自民國（下同）八十七年十一月三日起，
    在台中市○○路○段十號「藍寶石電子遊藝場」之公眾得出入之場所，以擺設電
    動賭博機具賓果王六人及八人座各一座、馬戲團八人座一座、七ＰＫ十三台、滿
    天星九台、滿貫大亨七台、銀豹三台、沙漠風暴一台，總計五十五台，與不特定
    之多數人賭博財物，且以之為業，並以月薪新台幣（下同）一萬八千元，分別自
    八十八年三月二十一日起僱用侯曉如（業已審結），自八十八年三月二十四日起
    僱用吳姿姈、易淑卿（業已審結），隨即與渠等共同基於犯意聯絡，由所僱用之
    侯曉如、吳姿姈、易淑卿在上址擔任為顧客開分、洗分、兌換現金及清潔之工作
    ，且均以此為常業。藍寶石電子遊藝場內電動賭博機具之賭博方式為凡參與賭博
    之人均以開分方式玩賭，每一百元可開五百分，輸贏倍數不定，押中贏得分數可
    兌換寄分卡，留待日後玩賭時抵用，亦可以相同比例兌換現金。嗣於八十八年三
    月二十四日下午六時二十分許，適有賭客何寶慶、潘惠君（均為職權不起訴處分
    ）、蕭紹華、黃武義、許華良、林建安、洪子新（業已審結）在該址玩賭時，為
    警當場查獲，並扣電動賭博機五十五台、現金二萬四千四百元及寄分卡一百九十
    五張。
二、案經台中市警察局第一分局移送臺灣臺中地方法院檢察署檢察官偵查起訴。
    理  由
一、訊據被告雖不諱言於上開時地開設電子遊藝場，惟辯稱：該店係以寄分卡寄分之
    方式，不得兌換現金，不清楚店內小姐為何自行兌換現金云云。惟查右開藍寶石
    電子遊藝場有賭博行為及可供持有寄分卡者以兌換現金之行為，業據同案被告即
    前往藍寶石電子遊藝場玩賭者蕭紹華於警訊中供述明確，並有電動賭博機具五十
    五台及現金二萬四千四百元可資佐證，且事實欄所示之扣案現金二萬四千四百元
    係在該遊藝場員工侯曉如隨身皮包內扣得，屬遊藝場所有，且當天前往店內娛樂
    之客人所交付之開分費用，均由各開分員自行保管，業據同案被告侯曉如陳明在
    卷，則依侯曉如所述當天該店為警查獲時，前往消費之客人未及十人，每人之開
    分金額亦不逾一百元等情，則被告侯曉如為警查獲當時自客人處所取得之金額應
    不逾一千元，雖復辯稱所查扣之現金係作為支付代客人訂購便當之款項云云，然
    既係代客訂購便當，款項自應由客人自行支付，何需自備二萬餘元之款項作為支
    付墊付便當款項之用﹖且當天在場玩賭之客人於警訊及偵審中亦無人供陳前往該
    店消費，店家可代為訂購便當或有贈送便當之舉，現場亦未見有此一利多之宣傳
    文稿，此外，同案被告侯曉如係以月薪一萬八千元受僱於被告甲○○所經營之電
    子遊藝場，賭客玩睹累積分數所兌換之寄分卡可否兌換現金一事，若非經營者明
    確告知受僱之店員，且提供兌換所需之現金，該按月支薪之店員斷無自行出資供
    賭客持寄分卡兌換現金之理，至於同案被告蕭紹華於偵查中雖復改稱前往右揭時
    地押注所得之積分，可兌換香煙云云，然查獲當時現場既查無可供兌換用之香煙
    ，且其餘在場賭客林建安亦供稱未見該遊藝場內有置放香煙等語，足見，同案被
    告蕭紹華偵查中翻異前供，無非護被告甲○○以擺設電動賭博機台之方式經營
    遊藝場之詞，無可採信，是被告甲○○前開所辯無非飾詞圖卸，委無可採，事證
    明確，被告犯行洵堪認定。
二、核被告甲○○所為係犯刑法第二百六十七條常業賭博罪；被告甲○○與侯曉如、
    吳姿姈、易淑卿三人間，有犯意聯絡，行為分擔，均為共同正犯。爰審酌被告犯
    罪之動機、目的、手段、品行良好，此有台灣台中地方法院檢察署刑案資料查註
    紀錄表一份在卷可按、所生危害及犯罪後後之態度等一切情狀，量處如主文所示
    之刑，並諭知易科罰金及易服勞役之折算標準。末查被告甲○○前未曾受有期徒
    刑以上刑之宣告，有臺灣臺中地方法院檢察署刑案資料查註紀錄表一份附卷可按
    ，被告因一時貪念，以經營賭博機台方式謀生，疏未慮及該一行為是否適法及對
    於社會大眾影響層面之深廣，惟已深具悔意，經此教訓，當知警惕戒慎而無再犯
    之虞，本院綜核各情，認其所受上開宣告之刑，以暫不執行為適當，爰併予宣告
    緩刑二年，以啟自新。扣案之電動賭博機具五十五台為賭博所用之器具，應依刑
    法第二百六十六條第二項之規定宣告沒收，至於扣案之現金二萬四千四百元，係
    在同案被告侯曉如隨身皮包內查獲及一百九十五張寄分卡，均係屬藍寶石電子遊
    藝場經營該電動賭博電玩之用，業經同案被告侯曉如陳明在卷，應依刑法第三十
    八條第一項第三款及第二款宣告沒收。另公訴意旨另查扣之現金五萬元，雖連同
    被告甲○○經營常業賭博所得之財物一併在同案被告侯曉如之皮包內查獲，有搜
    索扣押物品清單在卷可稽，然同案被告侯曉如既否認上開現金係經營電玩店所用
    或所得之開分費用，並辯稱係個人款項等語，且觀諸本件既無其他積極據足資證
    明上開現金係同案被告侯曉如任職之賭博電玩所用或所得之物，上開五萬元現金
    既與本案無關，自無庸併予宣告沒收，附此明。
據上論斷，應依刑事訴訟法第二百九十九條第一項前段、第四百五十二條，刑法第二
十八條、第二百六十七條、第二百六十六條第二項、第四十一條、第四十二條第二項
、第三十八條第一項第二款、第三款、第七十四條第一款，罰金罰鍰提高標準條例第
一條前段、第二條，判決如主文。
中    華    民    國      八十九      年      七      月        七      日
                                      台灣台中地方法院刑事第二庭
                                              法  官  林  靜  芬
右正本證明與原本無異。
如不服本判決，應於判決送達後十日內向本院提出上訴狀，上訴於臺灣高等法院臺中
分院(須附繕本)。
                                              書記官
中    華    民    國      八十九      年      七      月        七      日
附錄論罪科刑實體法條文：
刑法第二百六十七條
以賭博為常業者，處二年以下有期徒刑，得併科一千元以下罰金。


司法院資訊處製作；財團法人民間司法改革基金會備份。
